【裁判字號】    89,上易,2403
【裁判日期】    890901
【裁判案由】    竊盜
【裁判全文】
臺灣高等法院臺中分院刑事判決                  八十九年度上易字第二四三號
    上訴人
    即被告  乙○○
右上訴人因竊盜案件，不服臺灣南投地方法院中華民國八十九年九月一日第一審判決
民國八十九年度易字第五四０號，起訴案號：臺灣南投地方法院檢察署民國八十九年
度偵字第二四三七號），提起上訴，本院判決如左：
    主  文
上訴駁回。
    事實及理由
一、本案關於上訴人即被告（以下簡稱被告）乙○○部分，經本院審理結果，認第一
    審判決該部分之認事用法及量刑均無不當，應予維持，並引用第一審判決書該部
    分記載之事實、證據及理由（如附件）。
二、被告在本院未提出其他有利之證據及辯解，其上訴意旨矢口否認犯行據以指摘原
    判決關於被告部分之判決不當，為無理由，應予駁回。
三、據上論斷，應依刑事訴訟法第三百七十三條、第三百六十八條判決如主文。
本案經檢察官丙○○到庭執行職務。
中      華      民      國      九十      年      二      月     一     日
                        臺灣高等法院臺中分院刑事第十庭
                                        審判長法  官  林  照  明
                                              法  官  蕭  廣  政
                                              法  官  李  寶  堂
右正本證明與原本無異。
不得上訴。
                                              書記官  許  哲  禎
中      華      民      國      九十      年      二      月     二     日
                                                                        Ｄ
附件：
臺灣南投地方法院刑事判決                          八十九年度易字第五四號
    公  訴  人  臺灣南投地方法院檢察署檢察官
    被      告  乙○○  女四十九歲（民國○○年○月○○日生）
                        住彰化縣芬園鄉○○路一四九巷五五號
                        身分證統一編號：Ｐ二0000000號
    被      告  甲○    男五十九歲（民國○○年○月○日生）
                        住南投縣草屯鎮○○路二五號
                        身分證統一編號：Ｍ一五九七七二三號
右列被告因竊盜案件，經檢察官提起公訴（八十九年度偵字第二四三七號)，本院判
決如左：
    主  文
乙○○共同攜帶兇器竊盜，累犯，處有期徒刑捌月。
甲○共同攜帶兇器竊盜，處有期徒刑柒月。緩刑肆年。
    事  實
一、乙○○曾因違反麻醉藥品管理條例案件，於民國八十六年四月一日經本院以八十
    五年度易字第七四六號判決處有期徒刑六月確定，於八十六年五月二十七日執行
    完畢；又因竊盜案件於八十七年二月十七日經本院以八十七年度易字第二號判決
    處有期徒刑七月，經台灣高等法院台中分院於八十七年五月二十六日以八十七年
    度上易字第一○六二號駁回上訴確定，並於八十八年三月二日執行完畢。詎仍不
    知悔改，復與甲○基於意圖為自己不法所有之犯意聯絡，於八十九年七月十二日
    十六時許，共同持客觀上足供兇器使用之圓鍬一把（未扣案），至南投縣草屯鎮
    ○○路台十四乙線六公里世泰營造有限公司（以下簡稱世泰公司）之工地，竊取
    世泰公司所有之鋼筋約七十公斤，得手後，堆放於甲○所駕駛車號ＦＱ─３４５
    ６之自小客車。嗣於乙○○與甲○欲離去時，為世泰公司安全主任黃俊榮發現後
    ，報警查獲。
二、案經南投縣警察局草屯分局報告台灣南投地方法院檢察署檢察官偵查起訴。
    理  由
一、訊據被告乙○○、甲○二人固均坦承右揭時地以圓鍬挖取被害人世泰公司所有前
    述鋼筋一事實，惟矢口否認有竊盜犯行，被告乙○○辯稱：有一位姓賴之土地老
    闆說可以撿鋼筋，伊不知鋼筋不可撿取云云；被告甲○辯稱：伊只是去幫乙○○
    搬鋼筋而已云云。經查被告乙○○與甲○二人於上開時地挖取世泰公司鋼筋約七
    十公斤之事實，已據被告二人供述明確，並據證人黃俊榮於警偵訊及本院審理中
    證述綦詳，並有贓物領據一件及照片六幀附卷可稽，堪信為真實。至被告二人雖
    為上述辯解，然被告二人明知世泰公司工地之鋼筋不可撿拾一節，業據證人黃俊
    榮於偵訊及本院審理中證稱：第一次看到被告二人到工地大約在四、五月間，他
    們開始是騎機車一起來的，後來又變成開車來，工地上壞的鋼筋是要回收用，他
    們來拿好幾次鋼筋，有時連好的鋼筋也拿，曾警告過他們不要再到工地拿鋼筋，
    而且工地有用圍籬圍起，禁止外人進入，當天他們拿圓鍬當工具挖鋼筋才報警等
    語綦詳；被告二人復坦承證人黃俊榮曾告知不可撿拾鋼筋無誤。至被告二人所稱
    姓「賴」之老闆，既未能提供姓名年籍或其他證據供本院調查，則是否確有其人
    已有可疑，況證人黃俊榮於本院中證稱世泰公司並無姓賴之老闆等語，從而尚難
    僅憑被告片面之詞遽予採信。綜上，被告二人所辯顯係事後卸責之詞，均不足採
    。事證明確，被告二人犯行洵堪認定，應予依法論科。
二、按一般圓鍬之鍬頭，均為鐵製之物，質地堅硬，客觀上足致生危害於之身體、生
    命，自屬兇器。核被告乙○○、甲○二人所為，均係犯刑法第三百二十一條第一
    項第三款之攜帶兇器竊盜罪。其二人間，有犯意之聯絡並行為之分擔，為共同正
    犯。被告乙○○曾因違反麻醉藥品管理條例案件，於八十六年四月一日經本院以
    八十五年易第七四六號判決處有期徒刑六月確定，於八十六年五月二十七日執行
    完畢；又因竊盜案件於八十七年二月十七日經本院以八十七年度易字第二號判決
    處有期徒刑七月，經台灣高等法院台中分院於八十七年五月二十六日以八十七年
    度上易字第一○六二號駁回上訴確定，並於八十八年三月二日執行完畢，有台灣
    高等法院被告全國前案紀錄表一件在卷可參，其於五年內再犯有期徒刑以上之本
    罪，為累犯，依法加重其刑。爰審酌被告二人犯罪之動機、目的、手段、品行、
    所得不多、智識程度、犯罪所生之損害甚輕，及犯罪後態度等一切情狀，分別量
    處如主文所示之刑。末查被告甲○前未曾受有期徒刑以上刑之宣告，因一時失慮
    ，偶罹刑典，事後深具悔意，經此刑之宣告後，應知警惕而無再犯之虞，本院因
    認暫不執行其刑為當，予以宣告緩刑，用啟自新。至被告二人所用之圓鍬未據扣
    案，無法證明尚存在，爰不予宣告沒收，附此敘明。
據上論斷，應依刑事訴訟法第二百九十九條第一項前段，刑法第二十八條、第三百二
十一條第一項第三款、第四十七條、第七十四條第一款，判決如主文。
本案經檢察官林弘政到庭執行職務。
中      華      民      國    八十九    年      九      月     一       日
                            臺灣南投地方法院刑事庭
                                法  官  莊  秋  燕
右正本證明與原本無異。
如不服本判決，應於判決送達後十日內向本院提出上訴狀( 應附繕本 )。「切勿逕送
上級法院」。
                                書記官  盧  麗  涓
中      華      民      國    八十九    年      九      月     一       日
「告訴人或被害人對於判決如有不服具備理由請求檢察官上訴者，其上訴期間之計算
係以檢察官收受判決正本之日期為準」
附錄本案論罪科刑法條全文：
刑法第三百二十一條第三款
犯竊盜罪而有左列情形之一者，處六月以上五年以下有期徒刑：
一、於夜間侵入住宅或有人居住之建築物、船艦或隱匿其內而犯之者。
二、毀越門扇、牆垣或其他安全設備而犯之者。
三、攜帶兇器而犯之者。
四、結夥三人以上而犯之者。
五、乘火災、水災或其他災害之際而犯之者。
六、在車站或埠頭而犯之者。
前項之未遂犯罰之。


司法院資訊處製作；財團法人民間司法改革基金會備份。
